Inventaris van het archief van de Commissie van Beheer en Toezicht over de Droogmaking der kleine Plassen in Schieland beoosten Rotterdam (nu Polder Prins Alexander), 1864-1875
Nationaal Archief, Den Haag
- Stukken betreffende bepaalde onderwerpen., II.
  - Uitvoering van de droogmakerij., B.
    - Bestekken, 1.
      - Bestek voor de levering van steenkool ten behoeve van de Benedenstoomgemalen, goedgekeurd door Gedeputeerde Staten van Zuid-Holland 29 juli 1872, aanbesteed 5 september 1872. Minuut en gedrukt exemplaar., 352; 2 omslagen
      - Bestek met kostenbegroting voor het graven van waterleidingen en het opmaken van vakken bermsloot, goedgekeurd door Gedeputeerde Staten van Zuid-Holland 1 oktober 1872, aanbesteed 17 oktober 1872. Minuut en gedrukt en gedrukt exemplaar., 353; 2 omslagen
      - Bestek met tekeningen en kostenbegroting voor het maken van een schutsluis in de Ringvaart, goedgekeurd door Gedeputeerde Staten van Zuid-Holland 11 november 1872, aanbesteed 5 december 1872. Minuut en gedrukt exemplaar., 354; 2 omslagen
      - Bestek voor het onderhoud van de stoomwerktuigen gedurende 1873, goedgekeurd door Gedeputeerde Staten van Zuid-Holland 9 december 1872. Minuut en gedrukt exemplaar. Met mededeling van herbesteding van genoemd werk. Herbesteed 6 maart 1873., 355; 2 omslagen
      - Bestek voor de levering van smeer- en verlichtingsmiddelen voor de stoomgemalen gedurende 1873, goedgekeurd door Gedeputeerde Staten van Zuid-Holland 9 december 1872, aanbesteed 9 januari 1873. Minuut en gedrukt exemplaar., 356; 2 omslagen
      - Bestek voor de levering van steenkool ten behoeve van de Benedenstoomgemalen, goedgekeurd door Gedeputeerde Staten van Zuid-Holland 30 december 1872, aanbesteed 30 januari 1873. Minuut en gedrukt exemplaar., 357; 2 omslagen
      - Bestek met kostenbegroting voor het uitvoeren van de verzwaring van de Linker Rottekade, goedgekeurd door Gedeputeerde Staten van Zuid-Holland 17 maart 1873. aanbesteed 10 april 1873. Minuut en gedrukt exemplaar., 358; 2 omslagen
      - Bestek met kostenbegroting voor het aanleggen van de Hoofdweg en de Kralingsche weg, goedgekeurd door Gedeputeerde Staten van Zuid-Holland 31 maart 1873, aanbesteed 24 april 1873. Minuut en gedrukt exemplaar., 359; 2 omslagen
      - Bestek met kostenbegroting voor de voltooiing van de Hoofd- en Lengtetochten, goedgekeurd door Gedeputeerde Staten van Zuid-Holland 31 maart 1873, aanbesteed 24 april 1873. Minuut en gedrukt exemplaar., 360; 2 omslagen
      - Bestek voor het graven van kavel-, hein- en bermsloten, goedgekeurd door Gedeputeerde Staten van Zuid-Holland 25 maart 1873, aanbesteed 24 april 1873. Minuut en gedrukt exemplaar., 361; 2 omslagen
      - Bestek met kostenbegroting voor het onderhoud van de aarde- en rijswerken gedurende het tijdvak 1 juni 1873 tot 31 mei 1874, goedgekeurd door Gedeputeerde Staten van Zuid-Holland 19 april 1873, aanbesteed 21 mei 1873. Minuut en gedrukt exemplaar., 362; 2 omslagen
      - Bestek met kostenbegroting voor het onderhoud van de kunstwerken gedurende het tijdvak 1 juni 1873 tot 31 mei 1874, goedgekeurd door Gedeputeerde Staten van Zuid-Holland 19 april 1873, aanbesteed 21 mei 1873. Minuut en gedrukt exemplaar., 363; 2 omslagen
      - Bestek voor het verrichten van buitengewone herstellingen gedurende 1873, goedgekeurd door Gedeputeerde Staten van Zuid-Holland 28 april 1873, aanbesteed 21 mei 1873. Minuut en gedrukt exemplaar, 364; 2 omslagen
      - Bestek met kostenbegroting voor het graven, vervoeren en lossen van vletgrond ten behoeve van het verzwaren van een gedeelte Ringdijk, goedgekeurd door Gedeputeerde Staten van Zuid-Holland 28 juli 1873, aanbesteed 21 augustus 1873. Minuut en gedrukt exemplaar., 365; 2 omslagen
      - Bestek voor het herschieten van kavel- en heinsloten, goedgekeurd door Gedeputeerde Staten van Zuid-Holland 28 juli 1873, aanbesteed 21 augustus 1873. Minuut en gedrukt exemplaar., 366; 2 omslagen
      - Bestek voor de levering van steenkool ten behoeve van de Boven- en Benedenstoomgemalen, goedgekeurd door Gedeputeerde Staten van Zuid-Holland 28 juli 1873, aanbesteed 21 augustus 1873. Minuut en gedrukt exemplaar., 367; 2 omslagen
      - Bestek met tekeningen en kostenbegroting voor het maken van beweegbare en vaste bruggen, goedgekeurd door Gedeputeerde Staten van Zuid-Holland 25 augustus 1873, aanbesteed 18 september 1873. Minuut en gedrukt exemplaar., 368; 2 omslagen
      - Bestek met tekening en kostenbegroting voor de verkaveling van de Hoge landen van Ommoorden, goedgekeurd door Gedeputeerde Staten van Zuid-Holland 6 oktober 1873, aanbesteed 6 november 1873. Minuut en gedrukt exemplaar., 369; 2 omslagen
      - Bestek voor het verrichten van buitengewone herstellingen gedurende 1874, goedgekeurd door Gedeputeerde Staten van Zuid-Holland 51 oktober 1873, aanbesteed 11 december 1873. Minuut en gedrukt exemplaar., 370; 2 omslagen
      - Bestek voor het onderhoud van de stoomwezktuigen gedurende 1874 en 1875, goedgekeurd door Gedeputeerde Staten van Zuid-Holland 31 oktober 1873, aanbesteed 11 december 1873. Minuut en gedrukt exemplaar., 371; 2 omslagen
      - Bestek voor het leveren van smeer- en verlichtingsmiddelen voor de stoomgemalen gedurende 1874 en 1875, goedgekeurd door Gedeputeerde Staten van Zuid-Holland 31 oktober 1873, aanbesteed 11 december 1873. Minuut en gedrukt exemplaar., 372; 2 omslagen
      - Bestek met kostenbegroting voor het aanleggen en opmaken van gedeelten weg, goedgekeurd door Gedeputeerde Staten van Zuid-Holland 17 november 1873, aanbesteed 11 december 1873. Minuut en gedrukt exemplaar., 373; 2 omslagen
      - Bestek met kostenbegroting voor het onderhoud van de aarde- en rijswerken gedurende het tijdvak 1 juni 1874 tot 30 juni 1875, goedgekeurd door Gedeputeerde Staten van Zuid-Holland 30 maart 1874, aanbesteed 7 mei 1874. Minuut en gedrukt exemplaar., 374; 2 omslagen
      - Bestek met kostenbegroting voor het onderhoud van de kunstwerken gedurende het tijdvak 1 juni 1874 tot 30 juni 1875, goedgekeurd door Gedeputeerde Staten van Zuid-Holland 30 maart 1874, aanbesteed 7 mei 1874. Minuut en gedrukt exemplaar., 375; 2 omslagen
      - Bestek met tekening en kostenbegroting voor het maken van vaste houten bruggen en het leggen van duikers goedgekeurd Gedeputeerde Staten van Zuid-Holland 13 april 1874, aanbesteed 11 juni 1874. Minuut en gedrukt exemplaar., 376; 2 omslagen
      - Bestek met kostenbegroting voor het hardmaken van wegen, goedgekeurd door Gedeputeerde Staten van Zuid-Holland 11 mei 1874, aanbesteed 11 juni 1874. Minuut en gedrukt exemplaar., 377; 2 omslagen
      - Bestek met kostenbegroting voor het opmaken van de weg langs de Messepolderkade en het aanleggen van een weg door Wollefoppen, goedgekeurd door Gedeputeerde Staten van Zuid-Holland 15 juni 1874, aanbesteed 23 juli 1874. Minuut en gedrukt exemplaar., 378; 2 omslagen
      - Bestek met kostenbegroting voor het maken van houten vleugels ca. aan de Achterwaterlopen van de Benedenstoomgemalen, goedgekeurd door Gedeputeerde Staten van Zuid-Holland 15 juni 1874, aanbesteed 23 juli 1874. Minuut en gedrukt exemplaar., 379; 2 omslagen
      - Bestek met kostenbegroting voor het uitbaggeren van tochten en het verdiepen van waterleidingen, goedgekeurd door Gedeputeerde Staten van Zuid-Holland 11 juli 1874, aanbesteed 13 augustus 1874. Minuut en gedrukt exemplaar., 380; 2 omslagen
      - Bestek voor de levering van steenkool ten behoeve van de Boven- en Benedenstoomgemalen, goedgekeurd door Gedeputeerde Staten van Zuid-Holland 11 juli 1874, aanbesteed 13 augustus 1874. Minuut en gedrukt exemplaar., 381; 2 omslagen
      - Bestek met tekening en kostenbegroting voor het maken van een ophaalbrug over de Lage Boezem van Schieland, goedgekeurd door Gedeputeerde Staten van Zuid-Holland 1 december 1874, aanbesteed 14 januari 1875. Minuut en gedrukt exemplaar., 382; 2 omslagen
      - Bestek met kostenbegroting voor het maken van een weg over de Linker Rottekade, goedgekeurd door Gedeputeerde Staten van Zuid-Holland 5 april 1875,aanbesteed 29 april 1875. Minuut en gedrukt exemplaar., 383; 2 omslagen
    - Staten van in de polder "Prins Alexander" gelegen percelen., 2.
      - Staten, vermeldende de aard,grootte en de nieuwe kadastrale indeling van in de polder "Prins Alexander" gelegen percelen., z.j.; 384; 8 stukken
      - Situatieschets van een gedeelte van de Klaas Klinkertkade in de gemeente Capelle aan den IJssel, waarop in rood is aangeduid het ontwerp tot verbreding der kade en tot aanleg van een weg., z.j.; 385; 1 kaart
      - Situatieschets van de Korte Kade in de gemeente Kralingen, waarop in rood is aangeduid het ontwerp van een straatweg., z.j.; 386; 1 kaart
      - Situatieschets van de Vlietkade in de gemeente Zevenhuizen, waarop in rood is aangeduid het ontwerp van een weg., z.j.; 387; 1 kaart
    - Kaarten., 3.
      - Kaart van de grenslijn tussen de Eendragtspolder en de droog te maken polder Prins Alexander, vastgesteld door de Commissie van beheer en toezicht over de droogmaking der kleine plassen in Schieland en door het bestuur van de Eendragtspolder., november 1870; 388; 1 kaart
      - Kaart van de grenslijn tussen de kleine Nesse Polder en de droog te maken polder Prins Alexander, vastgesteld door de Commissie van beheer en toezicht over de droogmaking der kleine plassen in Schieland en door de eigenaar van de kleine Nesse Polder., november 1870; 389; 1 kaart
      - Kaart van de grenslijn tussen de Nesse Polder en de droog te maken polder Prins Alexander, vastgesteld door de Commissie van beheer en toezicht over de droogmaking der kleine plassen in Schieland en door het bestuur van de Nesse Polder., november 1870; 390; 1 kaart
  - Verhuur en verkoop van drooggevallen gronden., C.
    - Catalogi., 1.
      - Catalogus voor de verhuur van drooggevallen gronden in de polder Prins Alexander, Met 2 kaarten., 1 augustus 1872; 391; 1 deel
      - Catalogus voor de verhuur van drooggevallen gronden in de polder Prins Alexander, Met 3 kaarten., 19 september 1872; 392; 1 deel
      - Catalogi nos. 1-5 voor de verkopingen van drooggevallen gronden in de polder Prins Alexander, Met kaarten., 18 april 1874 - 27 maart 1875; 393; 1 deel
    - Registers van kopers en koopsommen., 2.
      - Registers, houdende afschriften van processen-verbaal van veiling en gunning van de drooggevallen gronden in de polder Prins Alexander., 18 april 1874 - 4 december 1875; 394-399; 6 delen
        - 18 april 1874 - 25 april 1874, 394
        - 9 mei 1874 - 16 mei 1874, 395
        - 27 juni 1874 - 4 juli 1874, 396
        - 19 september 1874 - 26 september 1874, 397
        - 20 maart 1875-27 maart 1875, 398
        - 4 december 1875, 399
      - Register, vermeldende de kopers en koopsommen van de drooggevallen percelen in de polder Prins Alexander., 1874-1876; 400; 1 deel
  - Overdracht aan het polderbestuur., D.
    - Akte van overdracht van het onderhoud en de eigendom van de Ringdijk, Ringvaart, Ringsloot, het Afvoer- en Uitwateringskanaal, de stoomgemalen en -gebouwen, tochten en waterleidingen, wegen, bruggen, sluizen en duikers, hekken en afheiningen en nummerpalen, alles in de polder Prins Alexander, door de Commissie van beheer en toezicht over de droogmaking der kleine plassen in Schieland aan het bestuur van de polder Prins Alexander, Met 20 bijlagen, waaronder 1 kaart in 2 bladen., 1 november 1875; 401; 1 omslag
  - Baten en lasten van de droogmakerij., E.
    - Stukken betreffende de baten en lasten van de droogmaking der kleine plassen in Schieland beoosten Rotterdam., 1864-1875; 402; 2 omslagen